臺灣臺南地方法院民事判決　九十一年度婚字第四五號
　　原　　　告　乙○○
　　被　　　告　甲○○
　　　　　　　　　　　　居高雄.
　　　　　　　　　　　　身分證.
當事人間請求離婚等事件，本院判決如左：
    主      文
准原告與被告離婚。
訴訟費用由被告負擔。
    事      實
甲、原告方面：
一、聲明：求為判決如主文所示。
二、陳述：原告與被告於民國六十四年結婚，婚後夫妻感情初尚融洽，育有子女林怡
    萱、林育德。不料被告竟於八十二年八月自兩造約定同居地點「台南縣永康市○
    ○路二二八巷五八號」離家出走，與高雄縣大寮鄉永芳村永芳四十五之十五號王
    阿柑同居。原告乃訴請貴院以九十年度婚字第四二二號判決命被告履行與原告同
    居義務確定，但被告仍未履行同居義務，存心拋妻棄子，顯係惡意遺棄原告在繼
    續狀態中，爰依民法第一千零五十二條第一項第五款：「夫妻之一方以惡意遺棄
    他方在繼續狀態中者」之判決離婚事由提起本件訴訟。
三、證據：提出本院九十年度婚字第四二二號民事判決確定證明書影本一件為證。
乙、被告方面：
一、聲明：被告同意與原告離婚，但被告無法協同原告前往戶政事務所辦理離婚登記
    ，請求法院依法判決。
二、陳述：原告於八十三年對被告提出通姦之告訴，此後被告即離家出走迄今。雖法
    院已判決被告應履行同居義務，但兩造理念不合，被告沒有回家與原告同居。
丙、本院依職權調閱本院九十年度婚字第四二二號民事卷宗。
    理      由
一、原告主張兩造為夫妻關係，現仍存續中，並育有子女林怡萱、林育德二人（均已
    成年），詎被告自八十二年八月間離家未歸，惡意遺棄原告，現在仍在繼續狀態
    中之事實，已據其提出本院九十年度婚字第四二二號民事判決確定證明書一紙為
    證，並經本院依職權調閱該卷核閱無誤。被告亦到庭自認從兩造約定之「台南縣
    永康市○○路二二八巷五十八號」住所離家多年，目前仍未與原告同居，足認原
    告主張之事實為真正。
二、按夫妻之一方於同居之訴判決確定後，仍不履行同居義務，在此狀態繼續中，而
    又無不能同居之正當理由者，即與民法第一千零五十二條第一項第五款所定之離
    婚要件相當，最高法院著有四十九年台上字第一二三三號判例可資參照。本件原
    告請求被告履行同居，業經本院九十年八月二十九日判決原告勝訴確定在案，而
    被告迄未履行同居義務等情，有本院九十年度婚字第四二二號民事卷宗可按，而
    被告又未主張有何不能同居之正當理由，依上開判例意旨，被告行為顯係惡意遺
    棄原告在繼續狀態中，從而，原告依據民法第一千零五十二條第一項第五款訴請
    離婚，依法應予准許。
三、據上論結，原告之訴為有理由，依民事訴訟法第七十八條，判決如主文。
中　　　華　　　民　　　國　　九十一　　年　　　三　　　月　　二十六　　日
                                臺灣臺南地方法院家事法庭
~B法　　　官　張麗娟
右正本證明與原本無異
如對本判決上訴，須於收受決正本後二十日內提出上訴狀(須按他造人數附繕本)
中　　　華　　　民　　　國　　九十一　　年　　　三　　　月　　二十六　　日
~B法院書記官　陳南山
